臺灣高等法院臺中分院刑事判決　　　　　　　　　　九十四年度上訴字第六二六號
　　上　訴　人
　　即　被　告　卯○○
右上訴人因搶奪等案件，不服臺灣彰化地方法院九十四年度訴字第一八一號中華民國
九十四年一月三十一日第一審判決（起訴案號：臺灣臺中地方法院檢察署九十三年度
偵字第九四九四號、九十四年度偵字第四三五號），提起上訴，本院判決如左：
    主      文
上訴駁回。
    事      實
一、卯○○曾於民國九十年間因違反毒品危害防制條例案件，經臺灣彰化地方法院以
    九十年度斗簡字第二六一號判處有期徒刑三月確定．又曾於九十年間因竊盜案件
    及違反毒品危害防制條例案件，經臺灣彰化地方法院分別以九十年度易字第一五
    七九號、九十一年度訴字第八九六號判處有期徒刑六月及八月、五月，並定應執
    行有期徒刑一年五月確定。上開有期徒刑三月及一年五月於九十三年九月二十六
    日縮短刑期執行完畢。詎仍不知悔改，因缺錢花用，竟基於意圖為自己不法所有
    之概括之犯意，先於如附表一編號一、二所示之時間地點，以附表一、二所示之
    犯罪方法，騎機車乘辰○○、庚○○不及防備之際，徒手搶奪被辰○○、庚○○
    所有之皮包（其內之財物如附表一編號一、二所示之搶得物品）。復基於意圖為
    自己不法之所有之概括犯意，於附表二所示之時間地點，徒手或持客觀上足以對
    他人生命、身體、安全構成威脅而可供兇器使用之自制扁平螺絲起子一支（未扣
    案），連續七次竊取如附表二所示被害人之機車，於得手後，並賡續前開搶奪概
    括犯意，先後以上開竊得機車為工具，於附表一（原判決誤載為附表二）編號三
    至六所示之時間地點，乘附表一編號三至六之被害人不備之際，徒手搶奪被害人
    所有之皮包及其內財物（詳如附表一《原判決誤載為附表二》編號三至六所示）
    ，得手後隨即逃離現場，所得現金供己花用，其餘證件則予丟棄或放置於彰化縣
    田尾鄉○鎮村○○路○段三九二號後方白色平房住處內。嗣經警於九十三年十二
    月二十九日十三時三十分許，持搜索票在上址查獲卯○○並扣得辰○○等人所有
    之證件等物。
二、案經彰化縣警察局北斗分局報請臺灣彰化地方法院檢察署檢察官偵查起訴。
    理      由
一、右揭事實，業據上訴人即被告卯○○（下稱被告）自白不諱，核與被害人辰○○
    、庚○○、丙○○、子○○、甲○○、寅○○、辛○○、壬○○、戊○○、乙○○、己○○、癸○○、丁○○於警詢時所指述之情節相符，並有被害人辰○○、
    庚○○、丙○○、子○○、甲○○、寅○○、辛○○、壬○○、戊○○、乙○○
    、己○○、癸○○、丁○○所簽具之贓物認領保管單、被害人辛○○、壬○○、
    戊○○、乙○○、己○○、癸○○、丁○○之車輛失竊及車籍資料查詢表各一份
    ，與被害人庚○○、丙○○、子○○、寅○○之刑事案件報案三聯單及照片十四
    張附卷可稽。是被告之自白與事實相符，自堪採信，其犯行洵堪認定。
二、核被告附表一所為，係犯刑法第三百二十五條第一項之搶奪罪。附表二編號一所
    為係犯刑法第三百二十條第一項之竊盜罪（起訴書誤載為刑法第三百二十一條第
    一項第三款之加重竊盜罪），附表二編號二至七所為係犯刑法第三百二十一條第
    第一項第三款之攜帶兇器竊盜罪。其先後六次搶奪之行為，時間緊接，犯罪構成
    要件相同，顯係基於概括犯意反覆為之，為連續犯，應以一罪論，爰依刑法第五
    十六條之規定加重其刑。又其先後一次竊盜及六次攜帶兇器竊盜之行為，時間緊
    接，犯罪構成要件相同，顯係基於概括犯意反覆為之，為連續犯，應以攜帶兇器
    竊盜一罪論。另其所犯上開搶奪罪及攜帶兇器竊盜罪間，有方法結果之牽連關係
    ，應依刑法第五十五條之規定，從一重之搶奪罪處斷。查被告曾於九十年間因違
    反毒品危害防制條例案件，經臺灣彰化地方法院以九十年度斗簡字第二六一號判
    處有期徒刑三月確定．又曾於九十年間因竊盜案件及違反毒品危害防制條例案件
    ，經臺灣彰化地方法院分別以九十年度易字第一五七九號、九十一年度訴字第八
    九六號判判處有期徒刑六月及八月、五月，並定應執行有期徒刑一年五月確定。
    上開有期徒刑三月及一年五月於九十三年九月二十六日縮短刑期執行完畢，有臺
    灣高等法院被告全國前案紀錄表，及臺灣彰化地方法院檢察署刑案資料查註紀錄
    表各一份可憑，其於有期徒刑執行完畢後，五年以內再犯有期徒刑以上之罪之本
    案，為累犯，自應依刑法第四十七條之規定遞加重其刑。原審審理結果，認被告
    犯上述之罪，依刑法第五十六條、第三百二十條第一項（此條係贅引）、第三百
    二十一條第一項第三款、第三百二十五條第一項、第五十五條、第四十七條、第
    三十八條第一項第二款之規定，審酌被告犯罪等一切情狀，判處被告有期徒刑二
    年，並敘明扁平螺絲起子一支雖未扣案，惟係被告所有且為供其竊盜犯罪所用之
    物，在未有證據足證其已滅失之情形下，而依法予以宣告沒收，而扣案之黑色夾
    克外套、深色長褲各一件，雖為被告行搶時所穿著之衣服，然該衣服於本案犯行
    應僅供一般穿著用途，非供搶奪所用之物，均不予宣告沒收，經核其認事用法及
    量刑均為妥適，並無違法不當之處。被告上訴指摘原判決量刑過重，為無理由，
    自應將其上訴駁回。
據上論結，應依刑事訴訟法第三百六十八條，判決如主文。
本案經檢察官丑○○到庭執行職務。
中      華      民      國      九十四  年      五      月      二十五  日
                                臺灣高等法院臺中分院刑事第八庭
                                      審判長法  官  羅  得  村
                                            法　官　劉　榮　服
                                            法  官  巫  政  松
右正本證明與原本無異。
如不服本判決應於收受送達後十日內向本院提出上訴書狀，其未敘述上訴之理由者並
得於提起上訴後十日內向本院補提理由書（均須按他造當事人之人數附繕本）。
                                            書記官  陳  妙  瑋
中      華      民      國      九十四  年      五      月      二十六  日
附錄論罪科刑法條
刑法第三百二十條第一項
意圖為自己或第三人不法之所有，而竊取他人之動產者，為竊盜罪，處五年以下有期
徒刑、拘役或五百元以下罰金。
中華民國刑法第三百二十一條第一項：
犯竊盜罪而有左列情形之一者，處六月以上、五年以下有期徒刑：
一  於夜間侵入住宅或有人居住之建築物、船艦、或隱匿其內而犯之者。
二  毀越門扇、牆垣或其他安全設備而犯之者。
三  攜帶凶器而犯之者。
四  結夥三人以上而犯之者。
五  乘火災、水災或其他災害之際而犯之者。
六  在車站或埠頭而犯之者。
刑法第三百二十五條第一項
意圖為自己或第三人不法之所有，而搶奪他人之動產者，處六月以上五年以下有期徒
刑。
                                                                        Ａ
 附表一：
┌──┬────┬─────┬────────┬───┬───────┐
│編號│犯罪時間│ 犯罪地點 │   犯罪方法     │被害人│   搶得物品   │
├──┼────┼─────┼────────┼───┼───────┤
│    │九十三年│彰化縣大村│卯○○騎機車，乘│辰○○│手提包一個（內│
│    │十二月五│鄉○○路上│被害人不備之際，│      │有手機、信用卡│
│ 一 │日二十時│          │徒手搶奪被害人所│      │、駕照、健保卡│
│    │三十分許│          │有手提包，得手後│      │、現金卡、金融│
│    │        │          │迅騎機車逃逸。  │      │卡等物）。    │
│    │        │          │                │      │              │
├──┼────┼─────┼────────┼───┼───────┤
│    │九十三年│彰化縣永靖│卯○○騎機車，乘│庚○○│手提包一個（內│
│    │十二月九│鄉○○路上│被害人不備之際，│      │有現金新台幣【│
│    │日七時四│          │徒手搶奪被害人所│      │】二百多元、身│
│ 二 │十五分許│          │有手提包，得手後│      │分證、駕照、行│
│    │        │          │迅騎機車逃逸。  │      │照、健保卡、信│
│    │        │          │                │      │用卡、金融卡、│
│    │        │        │                │      │金戒指一個等物│
│    │        │          │                │      │）。          │
├──┼────┼─────┼────────┼───┼───────┤
│    │九十三年│彰化縣員林│卯○○騎機車，乘│丙○○│手提包一個（內│
│    │十二月十│鎮○○○街│被害人不備之際，│      │有現金一千多元│
│    │二日七時│上        │徒手搶奪被害人所│      │、手機、信用卡│
│ 三 │十分許  │          │有手提包，得手後│      │、身分證、健保│
│    │        │          │迅騎機車逃逸。  │      │卡、長型皮夾、│
│    │        │          │                │      │零錢包一只等物│
│    │        │          │                │      │）。          │
├──┼────┼─────┼────────┼───┼───────┤
│    │九十三年│彰化縣永靖│卯○○騎機車，乘│子○○│手提包一個（內│
│    │十二月十│鄉東寧村浮│被害人不備之際，│      │有現金三千多元│
│ 四 │七日十二│圳路二二四│徒手搶奪被害人所│      │、手機、行照、│
│    │時許    │號前      │有手提包，得手後│      │健保卡、保險卡│
│    │        │          │迅騎機車逃逸。  │      │等物）。      │
├──┼────┼─────┼────────┼───┼───────┤
│    │九十三年│彰化縣大村│卯○○騎乘機車，│甲○○│手提包一個（內│
│    │十二月十│鄉○○路二│趁被害人不備之際│      │有現金三百多元│
│ 五 │八日十八│十三之十號│，搶奪被害人所有│      │、身分證、手機│
│    │時許    │前        │手提包，得手後迅│      │、駕照、信用卡│
│    │        │          │騎機車逃逸。    │      │、健保卡、隨身│
│    │        │          │                │      │碟等物）      │
├──┼────┼─────┼────────┼───┼───────┤
│    │九十三年│彰化縣北斗│卯○○騎機車，乘│寅○○│手提包一個（內│
│    │十二月二│鎮地○路八│被害人不備之際，│      │有現金十七萬三│
│    │十日十一│十一號前  │徒手搶奪被害人所│      │千八百元、身分│
│ 六 │時四十分│          │有手提包，得手後│      │證、手機、信用│
│    │許      │          │迅騎機車逃逸。  │      │卡、駕照、健保│
│    │        │          │                │      │卡、支票、存摺│
│    │        │          │                │      │、保單、金融卡│
│    │        │          │                │      │等物）。      │
└──┴────┴─────┴────────┴───┴───────┘
附表二
┌──┬────────┬────────┬───────────┬───┬────────┐
│編號│  犯 罪 時 間   │  犯 罪 地 點   │     犯 罪 方 法      │被害人│ 竊得財物       │
├──┼────────┼────────┼───────────┼───┼────────┤
│    │九十三年十二月十│彰化縣社頭鄉廣興│見被害人未將車牌號碼Ａ│辛○○│車號ＡＳＹ─１６│
│    │日十六時許      │村中山路一段四七│ＳＹ─１６１號機車鑰匙│      │１號機車一部    │
│ 一 │                │三號前          │拔下，遂直接以該鑰匙啟│      │                │
│    │                │                │動機車電門後，竊取該車│      │                │
│    │                │                │得手。                │      │                │
├──┼────────┼────────┼───────────┼───┼────────┤
│    │九十三年十二月十│彰化縣田中鎮建國│以自制之扁平螺絲起子啟│壬○○│車號ＫＶＫ─３３│
│ 二 │二日十四時二十分│路七十九巷三十四│動機車電門，竊取車牌號│      │１號機車一部    │
│    │許              │弄十三號前      │碼ＫＶＫ─３３１號機車│      │                │
│    │                │                │一部。                │      │                │
├──┼────────┼────────┼───────────┼───┼────────┤
│    │九十三年十二月十│彰化縣田中鎮民族│以自制之扁平螺絲起子啟│戊○○│車號ＪＳＹ─５９│
│ 三 │七日五時許      │七街九號前      │動機車電門，竊取車牌號│      │０號機車一部    │
│    │                │                │碼ＪＳＹ─５９０號機車│      │                │
│    │                │        │一部。                │      │                │
├──┼────────┼────────┼───────────┼───┼────────┤
│    │九十三年十二月十│彰化縣員林鎮興華│以自制之扁平螺絲起子啟│乙○○│車號ＮＰＰ─９９│
│ 四 │八日七時許      │街七號前        │動機車電門，竊取車牌號│      │９號機車一部    │
│    │                │                │碼ＮＰＰ─９９９號機車│      │                │
│    │                │                │一部。                │      │                │
├──┼────────┼────────┼───────────┼───┼────────┤
│    │九十三年十二月十│彰化縣北斗鎮中州│以自制之扁平螺絲起子啟│己○○│車號ＨＣ５─４１│
│ 五 │八日二十二時許  │路五四○號前    │動機車電門，竊取車牌號│      │０號機車一部    │
│    │                │                │碼ＨＣ５─４１０號機車│      │                │
│    │                │                │一部。                │      │                │
├──┼────────┼────────┼───────────┼───┼────────┤
│    │九十三年十二月二│彰化縣員林鎮山腳│以自制之扁平螺絲起子啟│丁○○│車號ＹＨＳ─９８│
│ 六 │十日九時許（原判│路二段六○二號前│動機車電門，竊取車牌號│      │２號機車一部    │
│    │決誤載為十五時許│                │碼ＹＨＳ─９８２號機車│      │                │
│    │）              │                │一部。                │      │                │
├──┼────────┼────────┼───────────┼───┼────────┤
│    │九十三年十二月二│彰化縣田中鎮大社│以自制之扁平螺絲起子啟│癸○○│車號ＭＬＯ─６７│
│ 七 │十日十二時許    │路高鐵橋下      │動機車電門，竊取車牌號│      │９號機車一部    │
│    │                │                │碼ＭＬＯ─６７９號機車│      │                │
│    │                │                │一部。                │      │                │
└──┴────────┴────────┴───────────┴───┴────────┘
                                                      Ａ
